最高法院刑事判決　　　　　　九十六年度台上字第五六０七號
上　訴　人　甲○○
上列上訴人因久記輪胎股份有限公司自訴業務侵占案件，不服台
灣高等法院高雄分院中華民國九十四年二月三日第二審判決（九
十三年度上訴字第一一０八號，自訴案號：台灣高雄地方法院九
十三年度自字第五八號），提起上訴，本院判決如下：
    主  文
上訴駁回。
    理  由
按裁判上一罪案件之部分罪名得提起第三審上訴，其他部分雖不
得上訴，依審判不可分原則，第三審法院亦應併予審判，但以得
上訴部分之上訴合法為前提，如該上訴為不合法，第三審法院既
應從程序上予以駁回，而無從為實體上判決，對其他部分自無從
適用審判不可分原則，併為實體上審判。又刑事訴訟法第三百七
十七條規定：上訴於第三審法院，非以判決違背法令為理由，不
得為之。是提起第三審上訴，應以原判決違背法令為理由，係屬
法定要件，且必須依據卷內訴訟資料為具體之指摘，並足據以辨
認原判決已具備違背法令之形式，始屬相當。本件原判決維持第
一審認上訴人甲○○犯行使偽造私文書、行使業務上登載不實文
書及業務侵占等罪，依修正前刑法連續犯、牽連犯等規定，從一
重論該上訴人以連續意圖為自己不法之所有，而侵占對於業務上
所持有之物罪，累犯，處有期徒刑壹年；並宣告偽造如原判決附
表二所示之署押均沒收。係依憑上訴人曾為之自白及證人即遭上
訴人冒用名義，在如原判決附表二所示偽造之估價單會計聯上簽
名，以為收受相關貨品憑據之被害廠商復元輪胎行、容展輪胎行
、宏大汽車保養廠、瑞鴻輪胎行、泉源輪胎行之負責人陳維金、
羅炫春、陳美足、鍾明邦、劉勝順，暨宏祥輪胎行負責人之子蔡
芳祥等人之指訴，並參酌扣案如原判決附表二所示之估價單公司
存根聯、自訴人久記輪胎股份有限公司與客戶之對帳單（均影本
）等證據資料，而為論斷，已敘述其所憑之證據及認定之理由。
而以上訴人事後翻異前供，否認有行使偽造私文書等犯行，辯稱
：伊係與原判決附表二所示之復元輪胎行等客戶，共同向自訴人
購買輪胎，而獲客戶授權，以客戶之名義簽收，無行使偽造私文
書及侵占可言云云，為卸責之詞，不足採取，亦已依憑卷證資料
，在理由內詳加指駁。從形式上觀察，原判決關於得上訴第三審
之行使偽造私文書部分，尚無足以影響判決結果之違法情形存在
。上訴意旨就此部分略稱：上訴人雖曾自白偽造客戶之簽名，且
證人陳維金、羅炫春、陳美足、鍾明邦、劉勝順、蔡芳祥等人亦
曾為不利於上訴人之陳述，然上訴人之自白及各該證人之證言均
與事實不合，原審未詳加查證，遽為判決，難謂適法等語。經核
係置原判決所為明白論斷於不顧，仍持已為原判決指駁之陳詞再
事爭辯，及對於事實審法院取捨證據與自由判斷證據證明力之職
權行使，徒以自己之說詞，泛指其為違法，難認已符合首揭法定
之第三審上訴要件。其此部分之上訴違背法律上之程式，應予駁
回。至上訴人所犯刑法第三百三十六條第二項業務侵占罪、第二
百十六條之行使第二百十五條業務上登載不實文書罪部分，分別
為刑事訴訟法第三百七十六條第三款、第一款所列之案件，原
不得上訴於第三審法院，因得上訴第三審之行使偽造私文書部分
，其上訴既非合法，而應從程序上予以駁回，則牽連之業務侵占
、行使業務上登載不實文書罪部分，自無從併為實體上審判，應
併予駁回。
據上論結，應依刑事訴訟法第三百九十五條前段，判決如主文。
中　　華　　民　　國　九十六　年　　十　　月   十九   日
                      最高法院刑事第五庭
                          審判長法官  林　增　福
                                法官  邵　燕　玲
                                法官  陳　世　雄
                                法官  蔡　國　在
                                法官  邱　同　印
      本件正本證明與原本無異
                                      書  記  官
中　　華　　民　　國　九十六　年　　十　　月  二十六  日
                                                     ｍ
